---
title: "analyse_shs_groupe_D"
author: "Groupe D"
date: '2022-05-04'
output: html_document
---

```{r setup, include=FALSE}
knitr::opts_chunk$set(echo = TRUE)
```

# Chargement des librairies

```{r, message=FALSE, warning=FALSE}
library(tidyverse)
library(effsize)
library(Rmisc)
library(Hmisc)
library(ggplot2)
library(gmodels)
library(survey)
library(effects)
library(rockchalk)
library(nortest)
library(pastecs)
library(sjPlot)
library(psych)
library(kableExtra)
library(car)
```

# Chargement et nettoyage des données

```{r, message=FALSE, warning=FALSE}
data <- read_csv("../data/value_data.csv") 
data$`Duration (in seconds)`<- as.numeric(data$`Duration (in seconds)`)
data$amabilite_1 <- as.numeric(data$amabilite_1)
data$amabilite_2 <- as.numeric(data$amabilite_2)
data$age_1 <- as.numeric(data$age_1)

data <- subset(data,`Duration (in seconds)` > 600 & `Duration (in seconds)` < 1800 )

data <- subset(data, Finished == 1 & Progress == 100)

data <- subset(data, amabilite_1 > 0 & amabilite_2 > 0 & genre < 3)

data <- subset(data, amabilite_1 < 6 & amabilite_2 < 6)

data <- data %>% 
  mutate(article = if_else(`manifeste_time_c_First Click` > 0, "Croissance verte", "0"))

data$article[data$`manifeste_time_d_First Click` > 0] <- "Decroissance" 

data <- data[c("genre" , "article" , "amabilite_1" , "amabilite_2", "age_1", "regime" , "diplome" , "emploi" , "enfant")]

data$amabilite_1 = 5 - data$amabilite_1 + 1

data$genre[data$genre == 2] <- "Masculin"

data$genre[data$genre == 1] <- "Feminin"

```

# Description des données

```{r}
head(data)
describe(data)
```

# Assomptions

## Normalité

### Amabilité 1
```{r}
norm.amabilite_1 <- ggplot(data, aes(amabilite_1))  + 
  geom_histogram(aes(y = ..density..), fill = "white", colour = "black", binwidth = 1) + 
  labs(
    x= "Amabilite_1",
    y = "Proportion") + 
  stat_function(fun=dnorm, args=list(mean = mean(data$amabilite_1, na.rm = TRUE), sd = sd(data$amabilite_1, na.rm = TRUE)), colour = "blue", size=1) +
  theme_bw()

norm.amabilite_1
```
```{r}
qplot(sample = data$amabilite_1, stat="qq")
```
```{r}
lillie.test(data$amabilite_1)
```
```{r}
length(data$amabilite_1)
```
```{r}
describe(data$amabilite_1)
```

### Amabilité 2
```{r}
norm.amabilite_2 <- ggplot(data, aes(amabilite_2))  + 
  geom_histogram(aes(y = ..density..), fill = "white", colour = "black", binwidth = 1) + 
  labs(
    x= "Amabilite_2",
    y = "Proportion") + 
  stat_function(fun=dnorm, args=list(mean = mean(data$amabilite_2, na.rm = TRUE), sd = sd(data$amabilite_2, na.rm = TRUE)), colour = "blue", size=1) +
  theme_bw()

norm.amabilite_2
```
```{r}
qplot(sample = data$amabilite_2, stat="qq")
```
```{r}
lillie.test(data$amabilite_2)
```
```{r}
length(data$amabilite_2)
```
```{r}
describe(data$amabilite_2)
```

## Valeurs extrêmes

### Amabilité 1
```{r}
out <- boxplot(data$amabilite_1)$out #Valeurs des VE
out
```

### Amabilité 2
```{r}
out <- boxplot(data$amabilite_2)$out #Valeurs des VE
```


```{r}
out_ind <- which(data$amabilite_2 %in% c(out))
out_ind
data[out_ind, ]
```
```{r}
# data <- data[-out_ind,]
```


## Homogénéité des variances :

### Amabilité 1
```{r}
# Levene test
leveneTest(amabilite_1 ~ genre*article, data=data, center = mean)  %>%  
  knitr::kable(., digits = 2, format = "html", align = 'c') %>% 
  kableExtra::kable_styling(., bootstrap_options = "striped")
```
```{r}
test.desc <- aggregate(formula = amabilite_1 ~ genre*article, data =data, FUN = describe) %>% as.data.frame()
tab_df(test.desc)
```

### Amabilité 2
```{r}
# Levene test
leveneTest(amabilite_2 ~ genre*article, data=data, center = mean)  %>%  
  knitr::kable(., digits = 2, format = "html", align = 'c') %>% 
  kableExtra::kable_styling(., bootstrap_options = "striped")
```
```{r}
test.desc <- aggregate(formula = amabilite_2 ~ genre*article, data = data, FUN = describe) %>% as.data.frame()
tab_df(test.desc)
```


## Heteroscedasticité

### Amabilité 1
```{r}
mod1 <- lm(amabilite_1 ~ genre + article + genre*article, data = data, na.action = na.omit)

#fitted values pour plot et std. and studentised residuals dans nos données
data$fitted <- mod1$fitted.values
data$standardized.residuals<- rstandard(mod1)
data$studentized.residuals<-rstudent(mod1)

# plot des fitted values against std. residuals
scatter.resid <- ggplot(data, aes(fitted, studentized.residuals))
scatter.resid + geom_point() + geom_smooth(method = "lm", colour = "Blue")+ labs(x = "Fitted
Values", y = "Studentized Residual")

# qqplot des residuels
qqplot.resid <- qplot(sample = data$studentized.residuals, stat="qq") + labs(x =
"Theoretical Values", y = "Observed Values")
qqplot.resid
```

### Amabilité 2
```{r}
mod2 <- lm(amabilite_2 ~ genre + article + genre*article, data = data, na.action = na.omit)

#fitted values pour plot et std. and studentised residuals dans nos données
data$fitted <- mod2$fitted.values
data$standardized.residuals<- rstandard(mod2)
data$studentized.residuals<-rstudent(mod2)

# plot des fitted values against std. residuals
scatter.resid <- ggplot(data, aes(fitted, studentized.residuals))
scatter.resid + geom_point() + geom_smooth(method = "lm", colour = "Blue")+ labs(x = "Fitted
Values", y = "Studentized Residual")

# qqplot des residuels
qqplot.resid <- qplot(sample = data$studentized.residuals, stat="qq") + labs(x =
"Theoretical Values", y = "Observed Values")
qqplot.resid
```

## Independance

### Amabilité 1
```{r}
dwt(mod1)
```

### Amabilité 2
```{r}
dwt(mod2)
```

## Mutlicolinearité
### Amabilité 1
```{r}
vif(mod1)
1/vif(mod1)
mean(vif(mod1))
```

### Amabilité 2
```{r}
vif(mod2)
1/vif(mod2)
mean(vif(mod2))
```


# Fidélité : Corrélation entre les deux items :

```{r}
cor_res <- cor(data$amabilite_1, data$amabilite_2,  method = "pearson", use = "complete.obs")
cor_res
```

# Régression Linéaire

### Amabilité 1
```{r}
model.0 <- lm(amabilite_1 ~ article + genre, data = data, na.action = na.omit)
summary(model.0)
plot(model.0, which = 1)

plot(allEffects(model.0))

```


```{r}
data %>% 
  ggplot() +
  aes(x = article, color = genre, group = genre, y = amabilite_1) +
  stat_summary(fun.y = mean, geom = "line") + 
  stat_summary(fun.y = mean, geom = "point") +
  stat_summary(fun.data = mean_cl_normal, geom = "errorbar", fun.args = list(mult = 1))
```

```{r}
plot <- ggplot(data, aes(article, amabilite_1, colour = genre)) +
  geom_point(position = position_jitter(width = 0.3, height = 0.1)) + 
  geom_smooth(aes(group = genre),method = lm) +
  labs(
    title = "Scatterplots for test scores",
    subtitle = "s",
    caption = "c",
    x = "x",
    y = "y") +
  theme_bw()

plot
```


```{r}
model.1 <- lm(amabilite_1 ~ genre + article + genre*article, data = data, na.action = na.omit)
summary(model.1)
plot(model.1, which = 1)
```

```{r}
anova(model.0, model.1)
```


### Amabilité 2
```{r}
model.0 <- lm(amabilite_2 ~ article + genre, data = data, na.action = na.omit)
summary(model.0)

plot(model.0, which = 1)

plot(allEffects(model.0))
```

```{r}
data %>% 
  ggplot() +
  aes(x = article, color = genre, group = genre, y = amabilite_2) +
  stat_summary(fun.y = mean, geom = "line") + 
  stat_summary(fun.y = mean, geom = "point") +
  stat_summary(fun.data = mean_cl_normal, geom = "errorbar", fun.args = list(mult = 1))
```

```{r}
plot <- ggplot(data, aes(article, amabilite_2, colour = genre)) +
  geom_point(position = position_jitter(width = 0.3, height = 0.1)) + 
  geom_smooth(aes(group = genre),method = lm) +
  labs(
    title = "Scatterplots for test scores",
    subtitle = "s",
    caption = "c",
    x = "x",
    y = "y") +
  theme_bw()

plot
```

```{r}
model.1 <- lm(amabilite_2 ~ genre + article + genre*article, data = data, na.action = na.omit)
summary(model.1)
plot(model.1, which = 1)
```

```{r}
anova(model.0, model.1)
```






